【裁判字號】    91,交聲,1804
【裁判日期】    920107
【裁判案由】    違反道路交通管理處罰條例聲明異議
【裁判全文】
臺灣臺北地方法院交通事件裁定                  九十一年度交聲字第一八○四號
    原處分機關  台北市交通事件裁決所
    受 處分 人  甲○○  女  三十六歲（民國五十五年一月十二日生）
右列受處分人因違反道路交通管理處罰條例案件，對於台北市交通事件裁決所中華民
國九十一年十二月十一日所為之處分（原處分案號：北市裁三字第駕裁二二—一Ａ0
000000號），聲明異議，本院裁定如左：
        主  文
異議駁回。
        理  由
一、按停車時應依車輛順行方向緊靠道路右側，但單行道應緊靠路邊停車。其右側前
    後輪胎外側距離緣石或路面邊緣不得逾四十公分，在單行道左側停車時，比照辦
    理，道路交通安全規則第一百十二條第二項定有明文。又汽車駕駛人停車時，不
    依順行方向，或不緊靠道路右側，或併排停車，或單行道不緊靠路邊停車者，處
    新臺幣（下同）六百元以上一千二百元之罰鍰，道路交通管理處罰條例第五十六
    條第一項第六款亦有明定。
三、本件受處分人即異議人甲○○於九十一年八月三十日下午四時許駕駛ＨＲ—三六
    二○號自用小客車，在台北市○○○路四一○巷二弄周邊停車時，並未緊靠道路
    右側，前後輪胎外緣距緣石四十公分以上，而遇台北市停車處交通助理員認為受
    處分人違反道路交通管理處罰條例第五十六條第一項第六款規定，逕行拍照掣單
    舉發，經台北市政府交通局裁罰後，原應於九十一年十月九日至原處分機關到案
    聽後裁決，惟因前開舉發違反道路交通管理事件通知單經郵務單位退回而未依法
    送達，致受處分人遲至九十一年十一月十四日始向原處分機關提出申訴，經原處
    分機關請舉發單位即台北市停車管理處調查結果，仍認受處分人有前開違規行為
    ，原處分機關乃依前揭道路交通管理處罰條例第五十六條第一項第六款規定於九
    十一年十二月十一日裁處罰鍰九百元。
四、訊據受處分人甲○○固不否認其於前揭時間將駕駛之車號ＨＲ—三六二○號自用
    小客車停放於上述地點，然並未緊靠道路右側，前後輪胎外側距緣石或道路邊緣
    逾四十公分等情不諱，然仍矢口否認有任何違反道路交通管理處罰條例規定之行
    為，辯稱：係因該道路旁已經商家長年佔據為路霸，未見相關單位處理，而地上
    又無停車格，僅得盡量緊靠路旁，事實上如此停放業未影響交通，故應可通融云
    云。經查：
  (一)受處分人甲○○所有之車號ＨＲ—三六二○號自用小客車，於前揭時間停放於上
    述地點，然並未緊靠道路右側、前後輪胎外側顯距緣石或道路邊緣逾四十公分等
    情不諱，並有彩色舉發照片一幀在卷可稽，是受處分人前開違規事實已臻明確，
    堪以認定。
  (二)又據舉發照片顯示：前開地點確實路邊已經放置若干商家物品、任何車輛均無法
    緊靠路邊停車，致系爭車輛停放之位置已近道路中央，併現場其餘車輛未依規定
    停車，現場道路實際已僅餘一輛車寬可供通行，而無法會車、影響車輛直線通行
    等情明確，此有舉發照片在卷可查，是系爭車輛之停放方式實已影響其他車輛之
    通行，而有妨害交通之虞。再，現場如無法緊靠停車，受處分人即應另擇他地、
    於不影響交通、不違反道路交通安全規則之處停車，實無主張他人違法、「不能
    緊靠停車即可恣意停車」之理。故受處分人空言辯稱：因有路霸無法緊靠停車云
    云，委無足採。
  (三)另雖原舉發違反道路交通管理事件通知單上所載應到案日期為「九十一年十月九
    日」，而受處分人亦遲至九十一年十一月十四日始向原處分機關為申訴，已逾應
    到案日期，然前開通知單係經台北市停車處委請郵務單位送達，而因招領逾期後
    退回留存於寄發單位，未曾為任何合法之留置送達、公示送達，是本件因未為合
    法送達，受處分人自無從知悉本件之「應到案日期」、而於期限前到案，故受處
    分人雖逾越應到案日期，然此為無法歸責受處分人之事由，則仍應認受處分人於
    應到案期限內到案接受裁決，併此敘明。
四、綜上所述，原處分機關依行為時之道路交通管理處罰條例第五十六條第一項第六
    款、違反道路交通管理事件統一裁罰基準表於應到案期限前到案聽後裁決之規定
    ，從輕裁處九百元罰鍰，核無不合。本件聲明異議為無理由，應予駁回。
據上論斷，應依道路交通案件處理辦法第十九條，裁定如主文。
中      華      民      國      九十二      年      一      月    七    日
                          臺灣臺北地方法院交通法庭
                                    法  官  郭惠玲
右正本證明與原本無異。
如不服本裁定，應於裁定送達後五日內向本院提出抗告狀。
                                    書記官  陳  懿
中      華      民      國      九十二      年      一      月    八    日


司法院資訊處製作；財團法人民間司法改革基金會備份。
